【裁判字號】    90,訴,462
【裁判日期】    901213
【裁判案由】    營業稅
【裁判全文】
臺北高等行政法院判決                                九十年度訴字第四六二號
                              .
    原      告  中儀科技股份有限公司
    代  表  人  甲○○董事長.
    訴訟代理人  劉昇昌（會計師）
    被      告  臺北縣政府稅捐稽徵處
    代  表  人  乙○○處長）.
    訴訟代理人  丙○○
                丁○○
右當事人間因營業稅事件，原告不服財政部中華民國八十九年十一月二十二日台財訴
第0000000000號訴願決定，提起行政訴訟。本院判決如左：
    主  文
原告之訴駁回。
訴訟費用由原告負擔。
    事  實
緣原告為經核定應使用統一發票之營利事業，惟於民國（以下同）八十四年一月一日
至八十四年十二月三十一日銷售貨品價款合計新台幣（以下同）四、九二七、八九五
元（含稅），未依法開立統一發票，逃漏營業稅二三四、六六二元，違反營業稅法第
三十二條、第三十五條及稅捐稽徵機關管理營利事業會計帳簿憑證辦法第二十一條規
定，案經財政部賦稅署查獲，取具說明書附案佐證，移經被告審理違章成立，除核定
補徵營業稅二三四、六六二元（八十八年六月二十九日已由原告補繳）外，並按所漏
稅額二三四、六六二元處三倍之罰鍰計七○三、九○○元（計至百元止）。原告不服
，申請復查，未獲變更，提起訴願，遭駁回後，遂向本院提起行政訴訟。茲摘敘兩造
之訴辯意旨如左：
甲、原告方面：
一、聲明：求為判決
１、訴願決定及原處分（含復查決定）均撤銷。
２、訴訟費用由被告負擔。
二、陳述：
１、被告八十八年八月十日八八北縣稅法裁字第九四二八二號處分書上說明，原告八
    十四年期間內銷貨收取價款四、九二七、八九五元（含稅），漏開統一發票，此
    一金額包含左列四筆款項，茲分述如左：
(1)、七泰電子股份有限公司一、六○二、七二八元：本筆款項係原告於八十四年間銷
    售儀表電子實驗儀器予該公司，原告因會計作業疏忽及不諳稅法規定，以致漏開
    發票金額一、六○二、七二八元，本筆漏開發票之款項，原告願意接受依稅法規
    定繳交稅款及罰鍰。
(2)、私立新埔工商專科學校（以下簡稱新埔工專）一、五九五、六六七元：本筆款項
    係原告於八十四年間標得該校之電腦整合製造系統採購案，合約書所載之總價款
    金額為一、八五○、○○○元，此項交易包含內購案與外購案兩部分：
、內購案部分金額為二五四、三○○元，原告於八十四年九月開立金額為二五四、
    三○○元之統一發票予該校。
、外購案部分金額為一、五九五、七○○元，此部分係由該校委託原告代為開立信
    用狀，直接向國外原廠採購，進口報單總金額為美金六一、五八五元，折合新台
    幣為一、五九五、六六七元，因為此一外購案係以該校名義直接進口，且無差價
    ，故依稅法規定，原告不須開立統一發票。
(3)、私立萬能工商專科學校（以下簡稱萬能工專）四二六、○○○元：本筆款項係原
    告於八十四年間標得該校之邏輯分析儀器採購案，合約書所載之總價款為四二六
    、○○○元，此一採購案係由該校委託原告代為開立信用狀，直接向國外原廠採
    購，有進口報單為憑。此一購案係以該校名義直接進口，並無差價，依稅法規定
    ，原告不須開立統一發票。
(4)、私立龍華工商專科學校（以下簡稱龍華工專）一、三○三、五○○元：本筆款項
    係以原告於八十四年間標得該校之示波器兩個採購案，茲分述如下：
、40MHz 示波器五十五台，金額合計八一九、五○○元，有合約書與進口報單附卷
    可稽。
、電力示波器，外購部分金額為四八四、○○○元，有合約書與進口報單附卷可稽
    。
    以上金額合計一、三○三、五○○元，此兩個採購案係以該校名義直接自國外進
    口，且無差價，依稅法規定，原告不須開立統一發票。
２、綜上所述，原告處理有關新埔工專、萬能工專與龍華工專之採購案，為代購性質
    ，均有學校合約書與海關進口報單為憑，且原告並未賺取差價，而非銷售，原告
    在處理此三筆款項時，絕未漏開統一發票，故請判決如原告訴之聲明。
乙、被告方面：
一、聲明：求為判決如主文所示。
二、陳述：
１、按「營業人銷售貨物或勞務，應依本法營業人開立銷售憑證時限表規定之時限，
    開立統一發票交付買受人，但營業性質特殊之營業人，及小規模營業人得掣發普
    通收據，免用統一發票。」、「營業人除本法另有規定外，不論有無銷售額，應
    以每二月為一期，於次期開始十五日內，填具規定格式之申報書，檢附退抵稅款
    及其他有關文件，向主管稽徵機關申報銷售額、應納或溢付營業稅額。其有應納
    營業稅額者，應先向公庫繳納後，檢同繳納收據一併申報。」及「納稅義務人，
    有左列情形之一者，除追繳稅款外，按所漏稅額處一倍至十倍罰鍰，並得停止其
    營業：．．．三、短報或漏報銷售額者。」分別為營業稅法第三十二條、第三十
    五條及第五十一條第三款所明定。
２、本件原告係經營各種電子測試儀器、系統、電腦及其週邊設備等之進口、製造、
    加工及買賣業務，惟經財政部賦稅署查核其八十四年度銀行存款往來資料，並查
    對其帳證紀錄及相關資料，訪談票據發票人結果，查得原告當年度銷售電腦儀器
    、設備等貨物予私立新埔、龍華、萬能工商專科學校，約定由買方向教育部申請
    免稅進口文件，以學校名義辦理進口，惟原告依合約規定買賣金額，收受上述三
    所學校票據貨款，經查原告八十四年度收受上述三所學校支付票據與其開給銷貨
    發票間之差額，共計三、三二五、二○○元（含稅），漏未開立統一發票，另當
    年度銷貨予七泰電子股份有限公司一、六○二、六九五元（含稅），亦漏未開立
    統一發票，合計四、九二七、八九五元（含稅）未依法開立統一發票，逃漏營業
    稅二三四、六六二元，被告遂按所漏稅額處三倍之罰鍰七○三、九○○元。原告
    不服，主張其八十四年度代付廠商四、九二七、八九五元（含稅），因代收代付
    之間並無差額，因此未開立發票，又因不諳法令，且於財政部賦稅署查獲時，已
    將本稅二三四、六六二元繳納，請體恤原告無逃漏稅之心，降低處罰倍數等語。
    申經被告復查決定，以上揭違章情事，業經七泰電子股份有限公司及原告書立說
    明書坦承附卷在案，違章事實洵堪認定。又原告係於財政部賦稅署查獲後（八十
    七年十二月八日），始於八十八年六月二十九日補繳所漏稅款，故尚無法依稅捐
    稽徵法第四十八條之一規定免除其罰，況被告原核定已衡諸原告違章情節，按較
    低倍數處以三倍罰鍰七○三、九○○元，並無違誤，而駁回其復查之申請。揆諸
    首揭規定，並無不合。茲原告復執前詞爭執，自難謂有理由，應予駁回。
３、綜上所陳，原告之訴應認為無理由，請判決如被告答辯之聲明。
    理  由
一、按「營業人銷售貨物或勞務，應依本法營業人開立銷售憑證時限表規定之時限，
    開立統一發票交付買受人，但營業性質特殊之營業人，及小規模營業人得擎發普
    通收據，免用統一發票。」、「營業人除本法另有規定外，不論有無銷售額，應
    以每二月為一期，於次期開始十五日內，填具規定格式之申報書，檢附退抵稅款
    及其他有關文件，向主管稽徵機關申報銷售額、應納或溢付營業稅額。其有應納
    營業稅額者，應先向公庫繳納後，檢同繳納收據一併申報。」及「納稅義務人，
    有左列情形之一者，除追繳稅款外，按所漏稅額處一倍至十倍罰鍰，並得停止其
    營業：．．．三、短報或漏報銷售額者。」，行為時營業稅法第三十二條第一項
    、第三十五條第一項及第五十一條第三款分別定有明文。
二、查原告經營各種電子測試儀器、系統、電腦及其週邊設備等之進口、製造、加工
    及買賣業務，為經核定應使用統一發票之營利事業，惟於八十四年一月一日至八
    十四年十二月三十一日銷售貨品價款合計四、九二七、八九五元（含稅），未依
    法開立統一發票，逃漏營業稅二三四、六六二元，違反營業稅法第三十二條、第
    三十五條及稅捐稽徵機關管理營利事業會計帳簿憑證辦法第二十一條規定，案經
    財政部賦稅署查獲，取具說明書附案佐證，移經被告審理違章成立，除核定補徵
    營業稅二三四、六六二元（八十八年六月二十九日已由原告補繳）外，並按所漏
    稅額二三四、六六二元處三倍之罰鍰計七○三、九○○元（計至百元止）。原告
    不服，申請復查，未獲變更，提起訴願，遭駁回之事實，有原告之台北縣營業人
    銷售額與稅額申報書、合約書、進口報單、說明書、支票、票據明細表、被告八
    十八年八月十日八八北縣稅法裁字第九四二八二號處分書、復查申請書、八十八
    年十一月二十六日北縣稅法字第一六二四四二號復查決定、違章案件罰鍰繳款書
    、訴願書、財政部八十九年十一月二十二日台財訴第0000000000號訴
    願決定分別附於原處分卷及訴願卷可稽，自堪信為真實。
三、本件原告訴稱：原告處理有關新埔工專、萬能工專與龍華工專之採購案，為代購
    性質，代收代付之間並無差額，原告並未賺取差價，自非銷售，原告在處理此三
    筆款項時，絕未漏開統一發票，為此，請判決將訴願決定及原處分（含復查決定
    ）均撤銷云云。惟查：
１、觀諸原告與上述三家學校所簽訂之合約書，約明該三家學校係向原告採購貨品，
    原告並負有保固及維護責任，茍如原告所訴，原告純係替該三家學校向廠商代購
    電腦儀器、設備等貨品，何致如此？且依財政部賦稅署查核原告八十四年度銀行
    存款往來資料、帳證紀錄及相關資料、訪談票據發票人結果，可知原告當年度銷
    售電腦儀器、設備等貨品予該三家學校，約定由該三家學校向教育部申請免稅進
    口文件，以學校名義辦理進口，是故合約書約明結匯前由該三家學校提供免稅令
    及總價貨款予原告，由原告代辦結匯開狀事宜，惟原告依合約約定之買賣金額，
    收受該三家學校所交付之貨款票據金額與其開立銷貨發票金額間之差額，共計三
    、三二五、二○○元（含稅），漏未開立統一發票，另當年度原告銷貨予七泰電
    子股份有限公司一、六○二、六九五元（含稅），亦漏末開立統一發票，業經七
    泰電子股份有限公司及原告書立說明書承坦附卷在案，原告就此亦不爭執，是原
    告違章之事實均堪認定。
２、原告係於財政部賦稅署查獲後（八十七年十二月八日），始於八十八年六月二十
    九日補繳所漏稅款，故尚無法依稅捐稽徵法第四十八條之一規定免除其罰。又被
    告原核定已衡諸原告違章情節按較低倍數處以三倍罰鍰七○三、九○○元，並無
    違誤。
四、綜上所述，原告之上開主張均不可採，從而被告以原告漏報銷售額合計四、九二
    七、八九五元（含稅），未依法開立統一發票，逃漏營業稅二三四、六六二元，
    除核定補徵營業稅二三四、六六二元外，並按所漏稅額處三倍之罰鍰七○三、九
    ○○元，揆諸首揭規定，並無違誤，訴願決定予以維持，亦無不合。原告徒執前
    詞，訴請撤銷訴願決定及原處分，並無理由，應予駁回。
五、兩造其餘攻擊防禦方法均與本件判決結果不生影響，故不逐一論述，併此敘明。
據上論結，本件原告之訴為無理由，爰依行政訴訟法第九十八條第三項前段判決如主
文。
中    華    民    國      九十      年    十二        月      十三      日
                         臺 北 高 等 行 政 法 院  第 三 庭
                                             審判長 法  官  徐瑞晃
                                                    法  官  曹瑞卿
                                                    法  官  吳慧娟
右為正本係照原本作成。
如不服本判決，應於送達後二十日內，向本院提出上訴狀並表明上訴理由，如於本判
決宣示後送達前提起上訴者，應於判決送達後二十日內補提上訴理由書（須按他造人
數附繕本）。
中    華    民    國      九十      年    十二        月      十三      日
                                                    書記官  葉冠伸


司法院資訊處製作；財團法人民間司法改革基金會備份。
